臺灣臺北地方法院民事小額判決　 
                                   111年度店小字第1541號
原      告  臺北汽車客運股份有限公司

法定代理人  李博文  
訴訟代理人  蕭聖聰  
被      告  黃楷鈞  
上列當事人間請求損害賠償事件，於民國111年11月3日言詞辯論
終結，本院判決如下：
    主  文
被告應給付原告新臺幣38,380元，及自民國111年8月9日起至清
償日止，按週年利率百分之5計算之利息。
訴訟費用新臺幣1,000元由被告負擔。
本判決得假執行；但被告如以新臺幣38,380元為原告預供擔保後
，得免為假執行。
    事實及理由
一、按被告經合法通知，未於言詞辯論期日到場，核無民事訴訟
    法第386條所列各款情形，爰依原告之聲請，由其一造辯論
    而為判決，合先敘明。
二、原告起訴主張：被告於民國109年9月28日下午12時33分許，
    騎乘車牌號碼為000-0000號普通重型機車（下稱系爭機車）
    ，行經臺北市○○區○○路○段0號前，因未注意車前狀況，並隨
    時採取必要之安全措施之過失，而與原告所有，並由原告之
    受僱司機即訴外人林村穎所駕駛之車牌號碼為000-00號營業
    用大客車（下稱系爭車輛）發生碰撞，致系爭車輛受有損害
    ，經原告支出新臺幣（下同）21,000元（含工資3,000元、
    鈑件修補8,000元、噴漆10,000元），並受有營業損失以2日
    計付17,380元（計算式：綠1路線109年9月份營收每車1日營
    收8,690元×2日＝17,380元），爰依侵權行為法律關係，請求
    被告賠償上開必要修復費用及營業損失共計38,380元（計算
    式：21,000元＋17,380元＝38,380元）等語。並聲明：被告應
    給付原告38,380元，及自起訴狀繕本送達翌日起至清償日止
    ，按週年利率5%計算之利息。
三、被告經合法通知，無正當理由未於言詞辯論期日到庭，亦未
    出任何聲明或陳述。
四、本院之判斷：
  ㈠本件事故發生被告有過失乙節，按當事人主張有利於己之事
    實者，就其事實有舉證之責任，民事訴訟法第277條前段有
    明文規定。又民事訴訟如係由原告主張權利者，應先由原告
    負舉證之責，若原告先不能舉證，以證實自己主張之事實為
    真實，則被告就其抗辯事實即令不能舉證，或其所舉證據尚
    有疵累，亦應駁回原告之請求，最高法院著有17年上字第91
    7號判例可資參照。按因故意或過失，不法侵害他人之權利
    者，負損害賠償責任；汽車、機車或其他非依軌道行駛之動
    力車輛，在使用中加損害於他人者，駕駛人應賠償因此所生
    之損害，但於防止損害之發生，已盡相當之注意者，不在此
    限，民法第184條第1項前段、第191條之2分別定有明文。揆
    諸民法第191條之2規定，本條但書係專為非依軌道行駛之動
    力車輛在使用中駕駛人之責任而為舉證責任倒置之規定，故
    凡動力車輛在使用中加損害於他人者，由法律推定駕駛人侵
    害他人之行為係出於過失，除駕駛人已於防止損害之發生盡
    相當之注意外，即應依民法第191條之2規定賠償被害人所受
    損害。經查，原告主張之事實，業據其提出與其所述相符之
    行照、車損照片、當事人登記聯單、道路交通事故初步分析
    研判表、車損估價單、109年9月綠1營收表及臺北市政府警
    察局文山一分局道路交通事故資料等件為證（參見本院卷第
    11頁至第40頁），核閱屬實。又被告經合法通知，無正當理
    由未於言詞辯論期日到場爭執，復未提出書狀答辯供本院斟
    酌；準此，據原告所提之證據，堪信原告主張之事實為真正
    。則本件原告請求系爭車輛之修復費用為21,000元，為有理
    由，應予准許。
  ㈡次按損害賠償，除法律另有規定或契約另有訂定外，應以填
    補債權人所受損害及所失利益為限。依通常情形，或依已定
    之計劃、設備或其他特別情事，可得預期之利益，視為所失
    利益，民法第216條定有明文。又民法第216條第1項所謂所
    受損害，即現存財產因損害事實之發生而被減少，屬於積極
    的損害。所謂所失利益，即新財產之取得，因損害事實之發
    生而受妨害，屬於消極的損害（最高法院48年台上字第1934
    號判例參照）。因此，損害賠償除法律另有規定或契約另有
    訂定外，應以填補債權人所受損害（積極損害）及所失利益
    （消極損害）為限。且既存利益減少所受之積極損害，須與
    責任原因事實具有相當因果關係，始足當之，是以，其損害
    賠償之範圍，應以被害人實際所受損害為衡（最高法院97年
    度台上2601號判決參照）。再依通常情形，或依已定之計劃
    、設備或其他特別情事，可得預期之利益，視為所失利益。
    該所失利益，固不以現實有此具體利益為限，惟該可得預期
    之利益，亦非指僅有取得利益之希望或可能為已足，尚須依
    通常情形，或依已定之計劃、設備或其他特別情事，具有客
    觀之確定性（最高法院95年度台上2895號判決）。復按，因
    財產權被侵害所造成之營業利益之減少或喪失，乃權利（財
    產權或所有權）受侵害而附隨（伴隨）衍生之經濟損失，屬
    於民法第216條第1項規定「所失利益」（消極的損害）之範
    疇，被害人自得依同法第184條第1項前段之規定，對加害人
    請求損害賠償；此與學說上所謂「純粹經濟上損失」或「純
    粹財產上損害」，係指其經濟上之損失為「純粹」的，而未
    與其他有體損害如人身損害或財產損害相結合，原則上並非
    上開規定所保護之客體，即屬有間（最高法院103年度台上8
    45判決參照）。查原告請求營業損失費用17,380元，業據原
    告提出109年9月綠1營收表等件為證（本院卷第21頁），可
    知系爭車輛已有既定營業時間規劃，是此營業損失當以上揭
    109年9月綠1營收表金額為準，觀諸系爭車輛因件事故致自1
    09年9月28日起至進車廠維修共2日，維修期間無法營業。準
    此，依上開期間即2日計算即屬合理，原告請求營業損失以2
    日計付17,380元（計算式：綠1路線109年9月份營收每車1日
    營收8,690元×2日＝17,380元）營業損失之範圍內，洵屬有據
    。
　㈢末按遲延之債務，以支付金錢為標的者，債權人得請求依法
    定利率計算之遲延利息；應付利息之債務，其利率未經約定
    ，亦無法律可據者，週年利率為百分之5；給付無確定期限
    者，債務人於債權人得請求時，經其催告而未為給付，自受
    催告時起，負遲延責任。其經債權人起訴而送達訴狀，或依
    督促程序送達支付命令，或為其他相類之行為者，與催告有
    同一之效力，民法第233條第1項、第203條、第229條第2項
    分別定有明文。本件原告請求被告賠償之損害，此為以支付
    金錢為標的，原告自得請求被告給付自起訴狀繕本送達翌日
    即111年8月9日（於111年7月29日寄存送達於被告，本院卷
    第43頁）起至清償日止，按週年利率5%計算之利息，併予說
    明。　
五、綜上，原告依侵權行為之法律關係，請求被告給付38,380元
    （計算式：車輛修繕費用21,000元＋營業損失17,380元＝38,3
    80元），及自起訴狀繕本送達翌日即111年8月9日起至清償
    日止，按週年利率5%計算利息之範圍內，為有理由，應予准
    許。
六、本件係適用小額程序為被告敗訴之判決，依民事訴訟法第43
    6條之20條規定，應依職權宣告假執行；並依同法第392條第
    2項依職權為被告如預供擔保，得免為假執行之宣告。
七、訴訟費用負擔之依據：民事訴訟法第78條。本件訴訟費用額
    確定金額為裁判費1,000元。
中　　華　　民　　國　　111 　年　　11　　月　　17　　日
                  臺灣臺北地方法院新店簡易庭
                              法  官  張瑜鳳
以上正本係照原本作成。
對於本件判決如有不服，應於收受送達後20日內向本院提出上訴
書狀，上訴於本院合議庭，並按他造當事人之人數附具繕本。
當事人之上訴，非以判決違背法令為理由不得為之，上訴狀應記
載上訴理由，表明下列各款事項：
㈠原判決所違背之法令及其具體內容。
㈡依訴訟資料可認為原判決有違背法令之具體事實。
如委任律師提起上訴者，應一併繳納上訴審裁判費。
中　　華　　民　　國　　111 　年　　11　　月　　17　　日
                              書記官  徐子芹